
FUNCIONES 

#ESTRUCTURA DE UNA FUNCION

nombre_funcion <- function(argumento1, argumento2){
  codigo
}

explicacion

-argumento1 : argumetnos de entrada
-codigo: codgio a ejectuar dentro la funcion para obtener una salida ya sea un numoer, lista, data frame, grafico, mensaje o cualquier objeto.



EJEMPLO 

trataremos de hacer hacer una funcion para la siguiente ecuacion: a1*r^(n-1)


```{r}
ejemplo1 <- function(a1, r, n){
  a1*r**(n - 1)
}

#llamar a ejecutar la funcion
#nombramos la funcion en este caso ejemplo1 y luego ingresamos valores a los argumentos (variables) de la funcion

ejemplo1 (a1 = 1,r= 2, n= 5) #16

```

ARGUMENTOS DE ENTRADA

Los argumentos son valores de entrada de las funciones, en el caso del ejemplo anterior es a1, r y n

se puede escribir los valores del argumento de dos maneras, llamando los nombres de los argumentos sin importar el orden

```{r}
ejemplo1(r=2, n=5, a1=1)
```

la otra forma de ejecutar la funcion es ingresando unicamente los valores, pero se tiene que respetar el orden con que se escribio originalmente la funcion

```{r}
#ejemplo1 <- function(a1, r, n)

ejemplo1(1,2,5)
```

FAMILIA APPLY

La familia de funciones apply es usada para aplicar una función a cada elemento de una estructura de datos. En particular, es usada para aplicar funciones en matrices, data frames, arrays y listas.

#LAPPLY

lapply(X,   # Lista o vector
       FUN, # Función a ser aplicada
       ...) # Argumentos adicionales para ser pasados a FUN
       
EJEMPLO        
```{r}
#vectores
vector1 <- list(c(1:5), c(6:15)) 

#hacemos una operacion

lapply(vector1, sum)
#el resultado sera la suma de cada lista 

```
lapply aplicado en una funcion
```{r}
vector11 <- c(1:5)

#creamos la funcion 
funcion_lapply <- function(x){
  x+1
}

lapply(vector11, funcion_lapply)

```

#SAPPLY
La función sapply en R es una función vectorizada de la familia de aplicaciones que permite iterar sobre una lista o vector sin la necesidad de usar el bucle for

sapply(X,   # Vector o lista
       FUN, # Función a ser aplicada
       ..., # Argumentos adicionales para ser pasados a FUN
       simplify = TRUE,  # Si FALSE devuelve una lista. Si "array" devuelve un array si es posible
       USE.NAMES = TRUE) # Si TRUE y si X es un vector de caracteres, usa los nombres de X


```{r}
funcion_sapply <- function(x){
  matrix(x, ncol = 4, nrow = 4)
}

sapply(1:3, funcion_sapply)
```
```{r}
sapply(1:3, funcion_sapply, simplify = "array")
```

VAPPLY
es una herramienta menos conocida que lapply y sapply pero que es muy util para verificar el tipo de variable a ejecutar y evitar errores silenciosos

```{r}
#ejemplo de error silencioso
vector13 <- c("a","b","c","d")
vector14 <- list(a= c(1:5), b=c(6:10), c = c(1:15) )

funcion_lapply <- function(x){
  x+1
}

sapply(vector13, max) #vemos que se ejecuta la funcion y no da errores pero el resultado no es el esperado

```
```{r}
sapply(vector14, max) #nos devuelve un resultado esperado
```




```{r}
vapply(vector13, max, numeric(1)) #vemos que no se ejectua la instruccion ya que requerimos valores numeros 
```

```{r}
vector15 <- c(1,2,3,4,5)
vapply(vector15,funcion_lapply, numeric(1)) #con vapply si ejecuta la funcion ya que los valores ingresados si son numericos
```
 
       
